```{r dgp, include = FALSE} 
library(exams)
library(magrittr)
library(knitr)
library(moments)
library(plotrix)
library(moments)
options(scipen = 999) #prevent scientific notation 

## RANDOM DATA 
n <- 300:500 %>% sample(1) # tamanho da amostra
m <- 3000:5000 %>% sample(1)
dp <- 80:100 %>% sample(1)
seed <- 1000:9999 %>% sample(1)
set.seed(seed)
dados <- round(rnorm(n,m,dp),0)
``` 
Question
========
Supondo que a produtividade da cultura da soja (em $kg/ha$) **amostrada** em `r n` lavouras na região de Gurupi-To na safra 2020/21 seja os apresentados pelo seguinte comando no software $R$:\
$\textbf {Para gerar os dados de seu exercício, execute estes comandos no R}$\
set.seed(`r seed`)\
dados <- round(rnorm(`r n`,`r m`,`r dp`),0)\

Com dos dados gerados responda as questões abaixo utilizando o software $R$. Não é necessário utilizar tabela de distribuição de frequências, calcule as estatística diretamente dos dados.

Utilize números com três casas decimais, sem a unidade de medida nas suas respostas. Exemplo: $1,234$

```{r resolution, include = FALSE} 
## RESOLUTION 
media <- round(mean(dados),3)
mediana <- round(median(dados),3)
vari <- round(var(dados),3)
dp <- round(sd(dados),3)
epm <- round(std.error(dados),3)
cv <- round(dp/media*100,3)
cas <- round(skewness(dados),3)
ck <- round(kurtosis(dados),3)
```

Questionlist
------------
* A média da produtividade em $Kg/ha$ é igual a? \
* A mediana da produtividade em $Kg/ha$ é igual a? \
* A variância da produtividade em $Kg/ha$ é igual a? \
* O desvio padrão da produtividade em $Kg/ha$ é igual a? \
* O erro padrão da média da produtividade em $Kg/ha$ é igual a? \
* O coeficiente de variação da produtividade em % é igual a? (somente número, não coloque a unidade)\
* O coeficiente de assimentria da produtividade é igual a? \
* O coeficiente de curtose da produtividade é igual a? \

Solution
========
Solutionlist
------------
* O valor da média de produtividade em $Kg/ha$ é igual a: `r media` 
* O valor da mediana de produtividade em $Kg/ha$ é igual a: `r mediana` 
* O valor da variância da produtividade em $Kg/ha$ é igual a: `r vari`
* O valor do desvio padrão da produtividade em $Kg/ha$ é igual a: `r dp`
* O valor do erro padrão da média da produtividade em $Kg/ha$ é igual a: `r epm`
* O valor do coeficiente de variação da produtividade é igual a: `r cv`
* O valor do coeficiente de assimentria da produtividade é igual a: `r cas`
* O valor do coeficiente de curtose da produtividade é igual a: `r ck`


Meta-information
================
exname: execr
extype: cloze
exclozetype: num|num|num|num|num|num|num|num
exsolution: `r media`|`r mediana`|`r vari`|`r dp`|`r epm`|`r cv`|`r cas`|`r ck`
extol: 0.05