---
title: "P1_Q1_DQL"
author: "Fernando Haesbaert"
date: "Out, 2021"
---
```{r dgp, include = FALSE, echo = FALSE, results = "hide"} 
library(exams)
library(magrittr)
library(knitr)
library(ExpDes.pt)
library(pacman)
library(agricolae)
library(tidyverse)
library(pander)
options(scipen = 999) #prevent scientific notation 

##----------------------------------------------------------------------
## Estrutura dos dados
rm(list=ls()) # limpar os objetos
t <- sample(5:7,1); 
trat <- LETTERS[1:t];trat # tratamentos
sort <- design.lsd(trat); sort # sorteio para um DQL
croqui_DQL <- sort$sketch # croqui
tab <- sort$book %>% 
  as.tibble() %>% 
  arrange(trat)
# Crinado o Y
mt <- rep(200,t)
sg.t <- 1000
sg.j <- 10
sg.k <- 30
sg.e <- 1000
t.dat <- matrix(rnorm(t,mt, sqrt(sg.t)),
                nrow = t*t) # iésimo efeito de Trat
j.dat <- matrix(rnorm(t, 0, sqrt(sg.j)),
                nrow = t*t) # késimo efeito de Coluna
k.dat <- matrix(rnorm(t, 0, sqrt(sg.j)),
                nrow = t*t) # késimo efeito de Linha
e.dat <- matrix(rnorm(t*t, 0, sqrt(sg.e)),
                nrow = t*t, ncol = 1) # iésimo efeito aleatório
Y <- c(round(j.dat + k.dat + t.dat + e.dat)/2) %>% sort()
tab <- tab %>% mutate(Prod=Y) %>% 
  rename(Parcela=plots,
         Linha=row,
         Coluna=col,
         Tratamento=trat) %>% 
  arrange(Parcela)
# Gerando Figura
gg1 <-
  ggplot(data = tab,
         mapping = aes(x = Coluna,
                       y = Linha,
                       fill = Tratamento)) +
  geom_tile() +
  geom_text(mapping = aes(label = sprintf("%s \n %.1f", Tratamento, Prod))) +
  coord_equal()
## SOLUTION
anova <- aov(Prod ~ Tratamento + Linha + Coluna, data=tab)
myanova <- summary(anova)
qmt <- round(myanova[[1]][1,3],3)
qml <- round(myanova[[1]][2,3],3)
qmc <- round(myanova[[1]][3,3],3)
qme <- round(myanova[[1]][4,3],3)
fct <- round(myanova[[1]][1,4],3)
fcl <- round(myanova[[1]][2,4],3)
fcc <- round(myanova[[1]][3,4],3)
ef_trat<-ifelse(myanova[[1]][1,5]<=0.05, "Significativo", "Não Significativo")
cv <- round(sqrt(qme)/mean(tab$Prod)*100, 3)

tukey <- HSD.test(anova, "Tratamento")
q <- tukey$parameters[[4]]
delta <- round(q*sqrt(qme/t),3) 
``` 
Question
========
Uma experimento no delineamento quadrado latino foi realizado para analisar o desempenho de `r t` genótipos de cana-de-açucar $Saccharum\ officinarum$ L. As avaliações foram sistematizadas quanto a massa média de colmos por parcela $Prod\ (Kg/parcela)$, os dados estão apresentados na figura a seguir:  
Considerando $\alpha$ = 5% resolva o quadro da ANOVA e análise complementar, interprete e reponda as questões abaixo.

*OBS. Utilize 3 casas decimais e a vírgula como separador decimal nas suas respostas numéricas. Exemplo: 1,234*

$Croqui\ do\ Experimento$
```{r, fig.width = 15}
gg1
```


Questionlist
------------
* Qual o valor do Quadrado Médio de Tratamento? \
* Qual o valor do Quadrado Médio de Linha? \
* Qual o valor do Quadrado Médio de Coluna? \
* Qual o valor do Quadrado Médio do Erro? \
* Qual o valor do da estatística F calculado de Tratamento? \
* Qual o valor do da estatística F calculado de Linha? \
* Qual o valor do da estatística F calculado de Coluna? \
* Qual o valor do Coeficiente de Variação (em %, sem o símbolo %, somente o valor)? \
* Existe diferença significativa entre os tratamentos . \
* A diferença entre os tratamentos não é estatisticamente significativa. \
* Qual o valor do $\Delta$ (Difereça Mínima Significativa) do Teste Tukey para compararar as médias ao nível de 5% de probabilidade de erro? \


Solution
========
Solutionlist
------------
* O valor do Quadrado Médio de Tratamento é: `r qmt` \
* O valor do Quadrado Médio de Linha é: `r qml` \
* O valor do Quadrado Médio de Coluna é: `r qmc` \
* O valor do Quadrado Médio de Erro é: `r qme` \ 
* O valor do da estatística F calculado de Tratamento é: `r fct` \
* O valor do da estatística F calculado de Linha é: `r fcl` \
* O valor do da estatística F calculado de Coluna é: `r fcc` \
* O valor do Coeficiente de Variação (em %) é. `r cv` \
* O efeito de Tratamnto é `r ef_trat`.
* 
* O valor do $\Delta$ (Difereça Mínima Significativa) do Teste Tukey para compararar as médias ao nível de 5% de probabilidade de erro é: `r delta`



Resolução:\  
$ANOVA$.  
```{r myanova, echo=FALSE, fig.cap=" "}
panderOptions('knitr.auto.asis', FALSE)
pander(myanova)
```
   
$Teste\ Tukey$.  
```{r Tukey, echo=FALSE, fig.cap=" "}
pander(tukey$groups)
```
    
$Gráfico$.  
```{r plot, echo=FALSE, fig.cap=" "}
graf <- tukey$groups %>% 
  rownames_to_column(var = "trt") %>% 
  mutate(trt = reorder(trt, -Prod, mean)) %>% 
  ggplot(aes(trt, Prod)) +
    geom_col(alpha = 0.8, color = "black") +
    geom_text(aes(label = groups), vjust = 1.8, size = 9, color = "white") +
    geom_label(aes(x = trt, y = Prod, label = round(Prod,2)))+
    labs(x = "Genótipos", y = "Massa médias de colmos (Kg/parcela)") +
    theme_bw(16)+
  theme(axis.text.x = element_text(angle = 45, vjust = 0.5))
graf
```



Meta-information
================
exname: A3
extype: cloze
exclozetype: num|num|num|num|num|num|num|num|schoice|num
exsolution: `r qmt`|`r qml`|`r qmc`|`r qme`|`r fct`|`r fcl`|`r fcc`|`r cv`|`r ifelse(myanova[[1]][1,5]<=0.05, "10", "01")`|`r delta`
extol: 0.05