---
title: "Experimento Biaftorial em DBA_A_B"
author: "Fernando Haesbaert"
date: "Mar, 2021"
---
```{r dgp, include = FALSE, echo = FALSE, results = "hide"} 
library(exams)
library(magrittr)
library(knitr)
library(ExpDes.pt)
library(easyanova)
library(kableExtra)
library(tidyverse)
options(scipen = 999) #prevent scientific notation 
rm(list = ls()) #limpando a memória do R
## Definições prévias do experimento
a <- 3 # número de níveis do fator A
d <- 4 # número de níveis do fator D
t <- a*d # número de tratamentos
b <- 5 # número de blocos

##-----------------------------------
ma <- seq(100,200,50)
md <- c(100, 120, 140, 160)
sg.a <- 150
sg.d <- 250
sg.b <- 100
sg.e <- 1000
a.dat <- matrix(rnorm(a,ma, sqrt(sg.a)),
                nrow = a*d*b) # iésimo efeito de A
d.dat <- matrix(rnorm(d, md, sqrt(sg.d)),
                nrow = a*d*b) # jésimo efeito de D
b.dat <- matrix(rnorm(b, 0, sqrt(sg.b)),
                nrow = a*d*b) # késimo efeito de Bloco
e.dat <- matrix(rnorm(a*d*b, 0, sqrt(sg.e)),
                nrow = a*d*b, ncol = 1) # iésimo efeito aleatório
plan <- transform(data.frame(expand.grid(Fat_A=gl(a,1,la=LETTERS[1:a]),
                  Fat_D=c("D1", "D2", "D3", "D4"), Bloco = 1:b),
                  Y = c(round((b.dat + a.dat + d.dat + e.dat)/100,2))),
                  Fat_A = factor(Fat_A),Fat_D = factor(Fat_D),
                  Bloco = factor(Bloco))  # tabela de dados
## Estrutura dos dados
str(plan)
Bloco <- plan$Bloco
Cultivar <- plan$Fat_A
Inoculante <- plan$Fat_D
Prod <- plan$Y
## SOLUTION
mg <- mean(Prod)
myanova <- summary(aov(Y ~ Bloco + Fat_A*Fat_D, data=plan))
qme <- round(myanova[[1]][5,3],3)
fcb <- round(myanova[[1]][1,4],3)
fca <- round(myanova[[1]][2,4],3)
fcd <- round(myanova[[1]][3,4],3)
fcad <- round(myanova[[1]][4,4],3)
interacao <- ifelse(myanova[[1]][4,5]<=0.05, "Sim", "Não")
sigA <- ifelse(myanova[[1]][2,5]<=0.05, "Sim", "Não")
sigD <- ifelse(myanova[[1]][3,5]<=0.05, "Sim", "Não")

# Com easyanova
rs <- ea2(plan, design = 2, alpha = 0.05, cov = 4, list = FALSE, p.adjust=1, plot=2)

# Análise Complementar
if (interacao == "Sim"){
  deltaA <- round(3.432*sqrt(qme/b),4)
  tukfAD1<-rs[[6]][[1]][,c(1,2,4)]
  tukfAD2<-rs[[6]][[2]][,c(1,2,4)]
  tukfAD3<-rs[[6]][[3]][,c(1,2,4)]
  tukfAD4<-rs[[6]][[4]][,c(1,2,4)]
  deltaD <- round(3.78*sqrt(qme/b),4)
  tukfDA1<-rs[[8]][[1]][,c(1,2,4)]
  tukfDA2<-rs[[8]][[2]][,c(1,2,4)]
  tukfDA3<-rs[[8]][[3]][,c(1,2,4)]
  } else {
    if (sigA == "Sim"){
      deltaA <- round(3.432*sqrt(qme/(d*b)),4) 
      tukfAsi<-rs[[2]][,c(1,2,4)] %>% round(4)
    }
    if (sigD == "Sim"){
      deltaD  <- round(3.78*sqrt(qme/(a*b)),4)
      tukfDsi<-rs[[4]][,c(1,2,4)]
      }   
  } 


# Yij^2
yijk2 <- sum(Prod^2)

SomatorioTrats <- plan %>% 
  group_by(Fat_A, Fat_D) %>% 
  summarise(
    Soma = sum(Y)
  )

SomaBlocos <- plan %>% 
  group_by(Bloco) %>% 
  summarise(
    SomaBloc = sum(Y)
  )
``` 
Question
========
Uma experimento no delineamento blocos ao acaso foi realizado para analisar o desempenho de `r a` cultivares de soja (Cultivares A, B e C) combinadas com `r d` inoculantes (D1, D2, D3, D4). As avaliações foram sistematizadas quanto ao desempenho produtivo das cultivares em $t/ha$, conforme a tabela a seguir:
Considerando $\alpha$ = 5%, responda as questões abaixo:

$Dados\ do\ Exercício$  
$\textbf {Tabela 1: Somatório Tratamentos.}$
```{r table2, echo=FALSE}
kable(data.frame(SomatorioTrats), align="ccc")
```


$\textbf {Tabela 2: Somatório dos Blocos.}$
```{r table3, echo=FALSE}
kable(data.frame(SomaBlocos), align="cc")
```

O somatório das unidades experimentais ao quadrado é igual a:  
$\sum Y_{ijk}^2=`r yijk2`$


Questionlist
------------
* Qual o valor do F calculado de Bloco? \
* Qual o valor do F calculado do Fator Cultivar? \
* Qual o valor do F calculado do Fator Inoculante? \
* Qual o valor do F calculado da interação entre os dois fatores? \
* O efeito da interação é significativo. \
* O efeito da interação é não significativo. \
* Qual o valor do $\Delta$ (difereça mínima significativa) para compararar as médias do fator A? \
* Qual o valor do $\Delta$ (difereça mínima significativa)para compararar as médias do fator D? \

Solution
========
Solutionlist
------------
* O valor do F calculado de Bloco é: `r fcb` 
* O valor do F calculado do Fator Cultivar é: `r fca` 
* O valor do F calculado do Fator Inoculante é: `r fcd` 
* O valor do F calculado da interação entre os fatores é: `r fcad` 
* O efeito da interação é `r interacao` significativo.
* 
* O valor do $\Delta$ (difereça mínima significativa) para compararar as médias do fator A é: `r deltaA` 
* O valor do $\Delta$ (difereça mínima significativa) para compararar as médias do fator D é: `r deltaD`
  
Meta-information
================
exname: BifatDba
extype: cloze
exclozetype: num|num|num|num|schoice|num|num
exsolution: `r fcb`|`r fca`|`r fcd`|`r fcad`|`r ifelse(myanova[[1]][4,5]<=0.05, "10", "01")`|`r deltaA`|`r deltaD`
extol: 0.02