---
title: "ANOVA DQL_Regressão 2021/1"
author: "Fernando Haesbaert"
date: "`r format(Sys.time(), '%d %B, %Y')`"
---
```{r dgp, include = FALSE, echo = FALSE, results = "hide"} 
library(exams)
library(magrittr)
library(knitr)
library(ExpDes.pt)
library(pacman)
library(agricolae)
library(ggplot2)
library(tidyverse)
library(gexp)
library(ggpmisc)
options(scipen = 999) #prevent scientific notation 

## Definições prévias do experimento
i <- sample(5:6, 1) # número de Tratamentos
j <- 6 # número de Blocos
h <- sample(c(25,26,27,28,29),1) # amplitude das doses

# Tabela de dados
TRAT <- seq(0, length.out = i, by=h) # Doses
b0 <- runif(1, 25, 35)
b1 <- runif(1, 0.7, 0.8)
b2 <- -0.005
e <- rnorm(i,2,2)
yb1 <- b0+b1*TRAT+b2*TRAT^2+e
e <- rnorm(i)
yb2 <- b0+b1*TRAT+b2*TRAT^2+e
e <- rnorm(i)
yb3 <- b0+b1*TRAT+b2*TRAT^2+e
e <- rnorm(i,2,2)
yb4 <- b0+b1*TRAT+b2*TRAT^2+e
e <- rnorm(i)
yb5 <- b0+b1*TRAT+b2*TRAT^2+e
e <- rnorm(i)
yb6 <- b0+b1*TRAT+b2*TRAT^2+e
y <- c(yb1,yb2,yb3,yb4,yb5,yb6)
plan <- transform(data.frame(expand.grid(
                  TRAT=TRAT, BLOCO = 1:j),
                  Y = y), BLOCO = factor(BLOCO))  # tabela
plan <- plan %>% arrange(plan,TRAT, BLOCO)
plan$Y <- plan$Y %>% round(2)

## SOLUTION
glt <- i-1
glb <- j-1
gle <- (i-1)*(j-1)
gltot <- i*j-1
anova <- aov(Y ~ as.factor(TRAT) + BLOCO, data=plan)
myanova <- summary(anova)
sqt <- round(myanova[[1]][1,2],3)
sqb <- round(myanova[[1]][2,2],3)
sqe <- round(myanova[[1]][3,2],3)
sqtot <- sqt + sqb + sqe
qmt <- round(myanova[[1]][1,3],3)
qmb <- round(myanova[[1]][2,3],3)
qme <- round(myanova[[1]][3,3],3)
fct <- round(myanova[[1]][1,4],3)
fcb <- round(myanova[[1]][2,4],3)
ftt <- round(qf(1-0.05,glt,gle),2)
ftb <- round(qf(1-0.05,glb,gle),2)
ef_trat <- ifelse(myanova[[1]][1,5]<=0.05, 
                  "Significativo", "Não Significativo")
ef_bloco <- ifelse(myanova[[1]][2,5]<=0.05, 
                   "Significativo", "Não Significativo")
cv <- round(sqrt(qme)/mean(plan$Y)*100, 3)

## Regressão
graumod <- "Quadrático"
modelo <- lm(plan$Y ~ plan$TRAT + I(plan$TRAT^2))
b0mod <- modelo$coefficients[1]
b1mod <- modelo$coefficients[2]
b2mod <- modelo$coefficients[3]

reg_exp <- dbc(plan$TRAT, plan$BLOCO, plan$Y, quali = FALSE)
R2 <- reg_exp$reg$`R2 parabola`
p <- 3 #para quadrático
R2aj <- R2-((p-1)/(4-p)*(1-R2))
pmet <- round(-b1mod/(2*b2mod),3)
``` 
Question
========
Uma experimento no delineamento blocos ao acaso foi realizado para analisar o desempenho produtivo de uma cultivar de soja em função de `r i` doses (em $Kg/ha$) de fertilizante foliar a base de magnésio. As avaliações foram sistematizadas quanto a produtividade  em $(SC/ha)$, os dados estão apresentados na tabela a seguir:
Considerando $\alpha$ = 5% resolva o quadro da ANOVA, interprete e reponda as questões abaixo.
  
*OBS. Utilize 3 casas decimais e a vírgula como separador decimal nas suas respostas numéricas e não utilize separador de milhar. Exemplo: 1234,567*
  
*A margem de erro adimitada como correta em cada item é de 0,05 para mais ou para menos*
  
$\textbf {Tabela 1: Produtividade de soja em função de diferentes doses de fertilizante.}$
```{r table, echo=FALSE}
kable(plan, align="ccc")
```

Questionlist
------------
* Qual o valor do Grau de Liberdade de Tratamento? \
* Qual o valor do Grau de Liberdade de Bloco? \
* Qual o valor do Grau de Liberdade de Erro? \
* Qual o valor do Grau de Liberdade de Trotal? \
* Qual o valor da Soma de Quadrados de Tratamento? \
* Qual o valor da Soma de Quadrados de Bloco? \
* Qual o valor da Soma de Quadrados de Erro? \
* Qual o valor da Soma de Quadrados de Total? \
* Qual o valor do Quadrado Médio de Tratamento? \
* Qual o valor do Quadrado Médio de Bloco? \
* Qual o valor do Quadrado Médio do Erro? \
* Qual o valor da estatística F calculado de Tratamento? \
* Qual o valor da estatística F calculado de Bloco? \
* Qual o valor da estatística F tabelado de Tratamento? \
* Qual o valor da estatística F tabelado de Bloco? \
* Existe diferença significativa entre os tratamentos . \
* A diferença entre os tratamentos não é estatisticamente significativa. \
* Qual o valor do Coeficiente de Variação (em %, sem o símbolo %, somente o valor)? \
* O modelo de regressão adequado a ser ajustado é o linear. \
* O modelo de regressão adequado a ser ajustado é o quadrático. \
* Qual o valor do coeficiente de determinação (R²) do modelo? \
* Qual o valor do coeficiente de determinação ajustado (R²aj) do modelo? \
* Qual o valor do ponto de máxima eficiência técnica? \

Solution
========
Solutionlist
------------
* O valor do Grau de Liberdade de Tratamento é: `r glt` \
* O valor do Grau de Liberdade de Bloco é `r glb` \
* O valor do Grau de Liberdade de Erro é: `r gle` \
* O valor do Grau de Liberdade Total é `r gltot` \
* O valor da Soma de Quadrados de Tratamento é `r sqt` \
* O valor da Soma de Quadrados de Bloco é `r sqb` \
* O valor da Soma de Quadrados de Erro é `r sqe` \
* O valor da Soma de Quadrados de Total é `r sqtot` \
* O valor do Quadrado Médio de Tratamento é: `r qmt` \
* O valor do Quadrado Médio de Bloco é: `r qmb` \
* O valor do Quadrado Médio de Erro é: `r qme` \ 
* O valor da estatística F calculado de Tratamento é: `r fct` \
* O valor da estatística F calculado de Bloco é: `r fcb` \
* O valor da estatística F tabelado de Tratamento é: `r ftt` \
* O valor da estatística F tabelado de Bloco é: `r ftb` \
* O efeito de Tratamento é `r ef_trat`.
* 
* O valor do Coeficiente de Variação (em %) é. `r cv` \
* O modelo de regressão adequado a ser ajustado é o `r graumod`.
* 
* O valor do coeficiente de determinação (R²) do modelo é `r R2`. \
* O valor do coeficiente de determinação ajustado (R²aj) do modelo é `r R2aj`.\
* O valor do ponto de máxima eficiência técnica é `r pmet`. \


  
Resolução: \  

$Quadro da ANOVA:$  
```{r, echo=FALSE}
myanova
```


$Gráfico$.
```{r plot, echo=FALSE, fig.cap=" "}
graf <- plan  |>  
  ggplot(aes(x = TRAT, y = Y)) +
  geom_point(color = "black") +
  geom_smooth(method = "lm", 
              formula = y ~ poly(x, 2, raw = TRUE),
              se = FALSE, 
              color = "blue")+
  lims(y = c(0, max(plan$Y)+10)) +
  stat_poly_eq(formula = y ~ poly(x, 2, raw = TRUE),
               label.y = 0.9, 
               eq.with.lhs = "italic(hat(Y))~`=`~", 
               color = "blue",
               aes(label = paste(after_stat(eq.label), 
                                 after_stat(round(R2aj,4)),  
                                 sep =  "*plain(\",\")~")), 
               parse = TRUE) +
  theme_bw()

graf
```


Meta-information
================
exname: DBA_P1
extype: cloze
exclozetype: num|num|num|num|num|num|num|num|num|num|num|num|num|num|num|schoice|num|schoice|num|num|num
exsolution: `r glt`|`r glb`|`r gle`|`r gltot`|`r sqt`|`r sqb`|`r sqe`|`r sqtot`|`r qmt`|`r qmb`|`r qme`|`r fct`|`r fcb`|`r ftt`|`r ftb`|`r ifelse(myanova[[1]][1,5]<=0.05, "10", "01")`|`r cv`|`r "01"`|`r R2`|`r R2aj`|`r pmet`
extol: 0.05