---
title: "Tukey DIC P1"
author: "Fernando Haesbaert"
date: "Março, 2021"
---
```{r dgp, include = FALSE, echo = FALSE, results = "hide"} 
library(exams)
library(magrittr)
library(knitr)
library(ExpDes.pt)
library(pacman)
library(agricolae)
options(scipen = 999) #prevent scientific notation 
## Definições prévias do experimento
t <- 5 # número de tratamentos
j <- 4 # número de repetições

##----------------------------------------------------------------------
mt <- rep(200,t)
sg.t <- 800
sg.j <- 10
sg.e <- 600
t.dat <- matrix(rnorm(t,mt, sqrt(sg.t)),
                nrow = t*j) # iésimo efeito de A
j.dat <- matrix(rnorm(j, 0, sqrt(sg.j)),
                nrow = t*j) # késimo efeito de Bloco
e.dat <- matrix(rnorm(t*j, 0, sqrt(sg.e)),
                nrow = t*j, ncol = 1) # iésimo efeito aleatório
TRAT<-gl(t, 1, length = t*j, labels = c("Esmeralda", "Verde Claro", "Cardoso", "Bernacci", "Tostado"))
REP = as.factor(c(rep(1,t),rep(2,t), rep(3,t), rep(4,t)))
Y = c(round(j.dat + t.dat + e.dat)/5)
plan <- data.frame(TRAT, REP, Y)  # tabela

## SOLUTION
anova<-aov(Y~TRAT)
qanova<-summary(anova)
tuk <- HSD.test(anova,as.factor("TRAT"),console=TRUE) # Pacote agricolae
delta<-round(tuk[[1]][1,5],1)
grupos<-tuk[5]
``` 
Question
========
Uma experimento no delineamento inteiramente casualizado foi realizado para analisar o desempenho de `r t` genótipos de Jiló $Solanum\ gilo$ Raddi (Esmeralda, Verde-Claro, Cardoso, Bernacci e Tostado) utilizando `r j` repetições. As avaliações foram sistematizadas quanto a massa de frutos  em $(t/ha)$, os dados estão apresentados na tabela 1 e o quadro da ANOVA na tabela 2.
Considerando $\alpha$ = 5%, reponda a questão abaixo.
  
*OBS. Utilize 1 casas decimais e a vírgula como separador decimal na sua resposta. Exemplo: 1,2*
  
$\textbf {Tabela 1: Produtividade de genótipos de Jiló.}$
```{r tablea, echo=FALSE}
kable(data.frame(TRAT,REP,Y), align="ccc")
```

$\textbf {Tabela 2: Quadro da ANOVA para produtividade de genótipos de Jiló.}$
```{r tableb, echo=FALSE}
print(qanova)
```

Qual o valor do $\Delta (Diferença Mínima Significativa)$ do teste $Tukey$?

Solution
========
O valor do $\Delta (Diferença Mínima Significativa)$ do teste $Tukey$ é: `r delta` \

```{r tablec, echo=FALSE}
print(grupos)
```

Meta-information
================
exname: Delta_Tukey_P1
extype: num
exsolution: `r delta`
extol: 0.2