```{r dgp, include = FALSE}
library(exams)
library(magrittr)
library(knitr)
options(scipen = 999) #prevent scientific notation 

## RANDOM DATA 
n <- seq(30, 40) %>% sample(1)
y <- round(rnorm(n, 350, 50), 0)
x <- round(y/10 + rnorm(n, 15, 2), 1)

## SOLUTION
correl <- cor(y, x) %>% round(3)
```

Question
========
A cultura do capim mombaça ($Megathyrsus\ maximus$), é uma espécie de planta pertencente à família Poaceae. Uma cultura para áreas de solo com maior fertilidade, sendo indicada em sistemas de Integração Lavoura-Pecuária (ILP). Para avaliar a cobertura de solo pelo capim mombaça, foram coletadas `r n` amostras de massa seca de palhada ($g/m²$) - variável dependente e altura média de plantas ($cm$) - variável independente. Considere os valores listados na tabela abaixo:

```{r table, echo=FALSE}
kable(data.frame(Amostra = factor(1:n),
                 "  Altura_de_Plantas  " = x, 
                 "Massa_Seca_de_Palhada_(g/m²)" = y), 
      align="ccc")
```

Calcule o coeficiente de correlação linear de Pearson.

OBS. Utilize 2 casas decimais e a vírgula como separador decimal na sua resposta. Exemplo: 0,52

Solution
========
O coeficiente de correlação linear de Pearson é: `r correl`

Meta-information
================
exname: correlacao
extype: num
exsolution: `r correl`
extol: `r correl * 0.015`