```{r dgp, include = FALSE} 
library(exams)
library(magrittr)
library(knitr)
library(moments)
options(scipen = 999) #prevent scientific notation 

## RANDOM DATA 
n<-10:15 %>% sample(1) #amostra piloto
cult1 <- 250:300 %>% sample(n) #amostra1
cult2 <- 150:250 %>% sample(n) #amostra2
dados<-data.frame("Cultivar 1"=cult1, "Cultivar 2"=cult2)
## SOLUTION
media1 <- round(mean(cult1),2)
mediana2 <- round(median(cult2),2)
var1<-round(var(cult1),2)
dp2 <- round(sd(cult2),2)
ca1<-round(skewness(cult1),2)
``` 
Question
========
Em um experimento de competição de variedades de batata ($Solanum\ tuberosum$) foram obtidos os rendimentos (em t/ha) em `r n` amostras em cada cultivar:

$\textbf {Tabela\ de\ dados}$
```{r table, echo=FALSE}
kable(dados, align="cc")
```

*OBS. Utilize números com duas casas decimais, sem a unidade de medida nas suas respostas. Exemplo: 1,23*

Reponda as seguintes questões:

Questionlist
------------
* I) A Cultivar 1 tem média igual a? \
* II) Mediana da Cultivar 2 é? \
* III) A variância da Cultivar 1 é igual a? \
* IV) O desvio padrão da Cultivar 2 é igual a? \
* V) O coeficiente de assimentria da Cultivar 1 é igual a? \


Solution
========
Solutionlist
------------
* O valor da média da Cultivar 1 é igual a: `r media1` 
* O valor da mediana da Cultivar 2 é igual a: `r mediana2`
* O valor da variância da Cultivar 1 é igual a: `r var1`
* O valor do desvio padrão da Cultivar 2 é igual a: `r dp2`
* O valor do coeficiente de assimentria da Cultivar 1 é igual a: `r ca1`


Meta-information
================
exname: P1
extype: cloze
exclozetype: num|num|num|num|num
exsolution: `r media1`|`r mediana2`|`r var1`|`r dp2`|`r ca1`
extol: 0.05