```{r data_generation, echo = FALSE, results = "hide"}
#Dados da questao
np <- sample(1000:2000, size = 1)
media <- sample(150:180, size = 1)
dp <- sample(10:20, size = 1)
li <- round(sample((media-0.5*dp):(media-1.2*dp), size = 1),0)
ls <- round(sample((media+0.5*dp):(media+1.2*dp), size = 1),0)

#Faca a resposta 
z1 <- (li-media)/dp
z2 <- (ls-media)/dp
pz1 <- round(pnorm(z1), 2)
pz2 <- round(pnorm(z2), 2)
pz <- pz2 - pz1
nps <- round(np*pz,0)
correta <- paste0(nps, " plantas")
# Erradas
erro1 <- nps - sample(3:13, size = 2, replace = FALSE)
erro2 <- nps + sample(3:19, size = 2, replace = FALSE)
erros1 <- paste0(erro1, " plantas")
erros2 <- paste0(erro2, " plantas")

questions <- c(correta, erros1[1], erros1[2], erros2[1], erros2[2])
solutions <- c(TRUE, rep(FALSE, 4))

o <- sample(1:5)
questions <- questions[o]
solutions <- solutions[o]
```

Question
========
Em um programa de melhoramento de gergelim $Sesamum\ indicum$ contendo `r np` plantas que apresentam altura de plantas normalmente distribuída com média igual a `r media` cm e desvio padrão `r dp` cm. O melhorista precisa selecionar todas as plantas com alturas entre  `r li` e `r ls`. Considerando-se as propriedades do desvio padrão para distribuições normais, o melhorista deve selecionar quantas plantas: 


```{r questionlist, echo = FALSE, results = "asis"}
exams::answerlist(questions, markup = "markdown")
```

Solution
========
N = `r np` plantas e $\mu =$ `r media` e $\sigma =$ `r dp`

$Z1 = \frac{X - \mu}{\sigma} = \frac{`r li` - `r media`}{`r dp`} = \frac{`r li - media`}{`r dp`} = `r (li-media)/dp`\\$

$Z2 = \frac{X - \mu}{\sigma} = \frac{`r ls` - `r media`}{`r dp`} = \frac{`r ls - media`}{`r dp`} = `r (ls-media)/dp`\\$  

$P(Z1 < Z < Z2) = P(Z < Z2) - P(Z < Z1)=\\$  
$P(Z < Z2) = P(Z < `r z2`) = `r pz2`\\$  
$P(Z < Z1) = P(Z < `r z1`) = `r pz1`\\$  
$P(Z1 < Z < Z2) = `r pz2` - `r pz1`\\$  
$P(Z1 < Z < Z2) = `r pz`\\$  

número de plantas = $`r pz` \cdot `r np` = `r nps`$

```{r solutionlist, echo = FALSE, results = "asis"}
exams::answerlist(ifelse(solutions, "Correta", "Incorreta"), markup = "markdown")
```

Meta-information
================
extype: schoice
exsolution: `r exams::mchoice2string(solutions, single = TRUE)`
exname: distr normal
