```{r data_generation, echo = FALSE, results = "hide"}
library(exams)
## gerando os dados do problema
# dados originais:		y = 0,5 + 1,8x , com R² = 0,8
alphaA <- sample(seq(190, 210, 0.5), 1)
betaA <- sample(seq(0.6, 1.0, 0.01), 1)
alphaB <- sample(seq(40, 50, 0.5), 1)
betaB <- sample(seq(1.1, 1.3, 0.01), 1)
ra <- sample(seq(0.6, 0.75, 0.01), 1)
rb <- sample(seq(0.8, 0.95, 0.01), 1)

## faca a resposta correta ser a primeira e as outras falsas
questions <- c("A sequência correta é: Safra A, Safra B, Safra B", 
               "A sequência correta é: Safra A, Safra A, Safra A",
               "A sequência correta é: Safra A, Safra B, Safra A",
               "A sequência correta é: Safra B, Safra A, Safra B",
               "A sequência correta é: Safra B, Safra B, Safra A")
solutions <- c(TRUE, rep(FALSE, 4))

## aleatorizando as alternativas
o <- sample(1:5)
questions <- questions[o]
solutions <- solutions[o]
```

Question
========
Um estudo de duas safras forneceu as seguintes informações:  
Safra A: $Y = `r alphaA` + `r betaA`X$, $r = `r ra`$  
Safra B: $Y = `r alphaB` + `r betaB`X$, $r = `r rb`$,   
onde Y é a produção por hectare e X é a quantidade de chuva (em milímetros) no período da safra. 

i) Se não houvesse chuva, qual safra produziu mais?
ii) Qual safra tira maior proveito do aumento das chuvas? 
iii) Qual safra é possível predizer a produção com melhor aproximação?


```{r questionlist, echo = FALSE, results = "asis"}
exams::answerlist(questions, markup = "markdown")
```

Solution
========

```{r solutionlist, echo = FALSE, results = "asis"}
exams::answerlist(ifelse(solutions, "Correta", "Incorreta"), markup = "markdown")
```

Meta-information
================
extype: schoice
exsolution: `r exams::mchoice2string(solutions, single = TRUE)`
exname: regressão linear