```{r dgp, include = FALSE} 
library(exams)
library(magrittr)
library(knitr)
options(scipen = 999) #prevent scientific notation 

## RANDOM DATA 
n <- 30:50 %>% sample(1) #n
med1 <- seq(0.3, 0.6, 0.02) %>% sample(1) #n
med2 <- med1 - med1*0.05
amostra1 <- round(rnorm(n, med1, med1*0.01), 3)
k <- seq(0.01, 0.03, 0.001) %>% sample(1) #n
amostra2 <- round(rnorm(n, med2, med2*k), 3)
tab <- data.frame(Amostra = factor(1:n), 
                  IPR_91_Baili = amostra1, 
                  IPR_92_Altar = amostra2)
alpha <- 0.05
## SOLUTION
vari.test <- var.test(amostra1, amostra2) #teste de variância
tvar <- ifelse(vari.test$p.value > alpha, 
               "Variâncias Homogêneas", 
               "Variâncias Heterogêneas")
  if (vari.test$p.value > alpha) {
    diff.test <- t.test(amostra1, amostra2, 
                        alternative = "two.sided", 
                        var.equal = TRUE, 
                        mu = 0)
  } else {
    diff.test <- t.test(amostra1, amostra2, 
                        alternative = "two.sided", 
                        var.equal = FALSE, 
                        mu = 0)}
names(diff.test)
tcalc <- round(diff.test [[1]][1], 4)
tcrit <- round(qt(0.025, diff.test$parameter), 4)
sig <- ifelse(diff.test$p.value < alpha, "Sim", "Não")
``` 
Question
========
A cultura do trigo-mourisco ($Fagopyrum\ esculentumé$), também chamado de trigo-sarraceno, é uma planta herbácea, anual de ciclo curto, dicotiledônea da família das poligonáceas. Uma cultura rústica, grande tolerância à acidez e capacidade de utilização de fósforo e potássio pouco solúveis no solo. Por conseguir bom desenvolvimento em solos pobres, é considerada de amplo cultivo, sendo muito eficiente como planta de cobertura para solos pobres em nutrientes. Para avaliar a cobertura de solo de duas cultivares dessa espécie (cultivares: $IPR 91 – Baili$ e $IPR 92 - Altar$), foram coletadas `r n` amostras de massa seca de palhada ($Kg/m²$) em duas áreas de cultivo lado a lado na região Sul do Tocantins. Com base nos dados das `r n` avaliações em cada cultivar apresentados na tabela abaixo: 
```{r table, echo=FALSE}
kable(data.frame(tab), align="lc")
```

Considerando o nível de 5% de significância responda:

*OBS. Utilize 2 casas decimais e a vírgula como separador decimal na sua resposta. Exemplo: 1,23*


Questionlist
------------
* Qual o valor da estatística calculada do teste?\

* A massa média de palhada das cultivares IPR 91 - Baili e IPR 92 - Altar não diferem estatísticamente.
 
* A massa média de palhada das cultivares IPR 91 - Baili e IPR 92 - Altar diferem estatísticamente.


Solution
========

Solutionlist
------------
* O valor da estatística calculada do teste T é: $T_{calc}=$ `r tcalc` 

* `r sig` é possível afirmar que massa média de palhada das cultivares IPR 91 - Baili e IPR 92 - Altar diferem estatísticamente.

*

<br/>
**Resolução**:<br/>  
Teste de Variâncias:<br/>  
Resultado do teste para variâncias: `r tvar` <br/>  
Logo:<br/>    
$a)$ $H_0: \mu_{(IPR 91 - Baili)} = \mu_{(IPR 92 - Altar)}$  <br/>
$H_1: \mu_{(IPR 91 - Baili)} \ne \mu_{(IPR 92 - Altar)}$  <br/>
$b)$ $\alpha = 5\%$  <br/>
$c)$ $T_{calc} = `r tcalc`$  <br/>
$d)$ $T_{tab} = `r round(tcrit, 3)` \ e \ `r round(-tcrit, 3)`$  <br/>
$e)$  <br/>
```{r plot, echo=FALSE, fig.cap=" "}
ifelse(diff.test$p.value<alpha,"Teste é significativo.","Teste é não significativo.")
```

Meta-information
================
exname: TH_Test_vd
extype: cloze
exclozetype: num|schoice
exsolution: `r tcalc`|`r ifelse(diff.test$p.value<alpha, "01", "10")`
extol: 0.02